【裁判字號】    97,訴,369
【裁判日期】    970331
【裁判案由】    毒品危害防制條例
【裁判全文】
臺灣基隆地方法院刑事判決               97年度訴字第369號
公  訴  人  臺灣基隆地方法院檢察署檢察官
被      告  乙○○
                    （另案在臺灣基隆監獄受刑中）
上列被告因毒品危害防制條例案件，經檢察官提起公訴（97年度
毒偵字第252號），被告於準備程序進行中，就被訴事實為有罪
之陳述，經本院合議庭裁定由受命法官獨任進行簡式審判程序，
判決如下：
    主    文
乙○○施用第一級毒品，累犯，處有期徒刑玖月。扣案之第一級
毒品海洛因（驗餘淨重零點零陸捌貳公克）併同難以析離之塑膠
包裝袋壹只均沒收銷燬之。
    事    實
一、乙○○前因施用第一級毒品海洛因案件，經本院裁定送觀察
    、勒戒後，認無繼續施用毒品之傾向，由臺灣基隆地方法院
    檢察署檢察官於民國90年2月19日，以90年度毒偵字第272號
    為不起訴處分確定，並於90年2月22日釋放出所；又因施用
    第一級毒品海洛因及第二級毒品安非他命案件，經本院裁定
    送觀察、勒戒後，因有繼續施用毒品之傾向，再經本院裁定
    令入戒治處所施以強制戒治（於91年4月2日停止戒治付保護
    管束，嗣經撤銷停止戒治，而於92年2月9日執行完畢），並
    經本院以90年度訴字第487號判決分別判處有期徒刑6月、3
    月，應執行有期徒刑8月確定，於92年10月1日縮刑期滿執行
    完畢；復因連續施用第一級毒品海洛因案件，經臺灣高等法
    院以93年度上訴字第2396號判決判處有期徒刑1年2月確定，
    又因持有第二級毒品、恐嚇取財案件，前者經本院以94 年
    度易字第37號判決判處有期徒刑3月確定，後者經本院以94
    年度易字第77號判決判處有期徒刑8月確定，上述三案嗣本
    院定應執行有期徒刑2年1月確定，於95年12月11日縮刑期滿
    執行完畢；其再因2次施用第一級毒品海洛因案件，經本院
    以96年度訴字第865號判決各判處有期徒刑8月，應執行有期
    徒刑1年1月確定；又因施用第一級毒品海洛因案件，經本院
    以96年度訴字第962號判決判處有期徒刑8月確定（上述兩案
    現在執行中）。
二、詎乙○○猶不知戒除施用毒品惡習，復於前揭強制戒治執行
    完畢釋放後5年內，基於施用第一級毒品海洛因犯意，於97
    年1月27日下午5時許，在臺北縣萬里鄉某加油站公共廁所內
    ，以將海洛因摻水置入注射針筒內，再施打右手手掌背靜脈
    血管處之方式，施用第一級毒品海洛因1次。嗣於97年1月28
    日中午12時許，在基隆市○○街320號前，為警盤查而查獲
    ，並扣得其所有施用海洛因後所餘之第一級毒品海洛因1包
    （淨重0.069公克，驗餘淨重0.0682公克），且經其同意下
    採集其尿液送驗，結果呈海洛因代謝物嗎啡陽性反應，而悉
    上情。
三、案經基隆市警察局第四分局報告臺灣基隆地方法院檢察署檢
    察官偵查起訴。
    理    由
壹、程序方面
    本件被告乙○○所犯者非為死刑、無期徒刑、最輕本刑為3
    年以上有期徒刑之罪或高等法院管轄第一審案件，其於準備
    程序進行中，先就被訴事實為有罪之陳述，經告知其簡式審
    判程序之旨，並聽取公訴人、被告之意見後，本院合議庭業
    已依刑事訴訟法第273條之1第1項之規定，裁定由受命法官
    獨任以簡式審判程序進行本案之審理，且依同法第273條之2
    規定，簡式審判程序之證據調查，不受同法第159條第1項、
    第161條之2、第161條之3、第163條之1及第164條至第170條
    規定之限制，合先敘明。
貳、實體方面
一、認定事實所憑之證據及理由
  (一)上揭事實，迭據被告乙○○於警詢、偵訊、本院準備程序及
    審理時坦承不諱，且被告於97年1月28日為警查獲後所採集
    之尿液，經警送請台灣尖端先進生技醫藥股份有限公司檢驗
    結果，呈嗎啡陽性反應等情，有基隆市警察局第四分局偵辦
    毒品案件尿液檢體對照表及上述公司97年2月15日基四-1號
    濫用藥物檢驗報告各1份附卷可稽，而扣案之白粉1包，經警
    依煙毒品檢驗包試劑初步檢驗結果，呈嗎啡、海洛因反應，
    再經送請交通部民用航空局航空醫務中心鑑驗結果，檢出第
    一級毒品海洛因成分，淨重0.069公克，取樣0.0008公克，
    餘重0.0682公克，有基隆市警察局第四分局偵查隊查獲涉嫌
    毒品危害防制條例毒品初步鑑驗報告單、交通部民用航空局
    航空醫務中心97年2月14日航藥鑑字第0970588號毒品鑑定書
    各1份在卷可佐，足認被告之自白與事實相符，其確於上揭
    時、地，施用第一級毒品海洛因，應堪認定。
  (二)又被告前因施用第一級及第二級毒品案件，經本院裁定送觀
    察、勒戒後，認有繼續施用毒品之傾向，再經本院裁定令入
    戒治處所施以強制戒治，於91年4月2日停止戒治付保護管束
    ，嗣經撤銷停止戒治，而於92年2月9日執行完畢釋放等情，
    有臺灣高等法院被告全國前案紀錄表、臺灣基隆地方法院檢
    察署刑案資料查註紀錄表及全國施用毒品紀錄表附卷可按。
    故本案事證明確，被告係強制戒治執行完畢釋放後，5年內
    再犯本件施用第一級毒品海洛因之犯行堪以認定，應依法論
    科。
二、論罪科刑：
  (一)按海洛因係毒品危害防制條例第2條第2項第1款所定之第一
    級毒品，被告於強制戒治執行完畢釋放後5年內再予施用海
    洛因，核其所為，係犯毒品危害防制條例第10條第1項之施
    用第一級毒品罪。其持有第一級毒品海洛因係供施用，其持
    有第一級毒品之低度行為應為施用第一級毒品之高度行為所
    吸收，不另論罪。
  (二)查被告曾受前揭事實欄所載刑之科刑及執行完畢，有臺灣高
    等法院被告前案紀錄表1份在卷可按，其受有期徒刑執行完
    畢後，5年內故意再犯本件有期徒刑以上之罪，為累犯，應
    依刑法第47條第1項規定加重其刑。
  (三)爰審酌毒品對於人體會產生成癮性，係足以危害個人健康及
    社會安全之管制藥物，被告經過觀察、勒戒、強制戒治及判
    刑暨執行完畢後，猶不知戒除濫行施用毒品惡習，再犯本件
    施用第一級毒品罪，顯見其毒癮甚深，自不宜輕縱，暨其犯
    罪之自我麻醉動機、所生自我戕害結果，於他人尚不致造成
    損害及其犯後坦承犯行之態度等一切情狀，量處如主文所示
    之刑，以示懲儆。
  (四)扣案之第一級毒品海洛因1包（驗餘淨重0.0682公克），併
    同難以析離之包裝袋1只，應整體視為查獲之毒品，依毒品
    危害防制條例第18條第1項前段規定宣告沒收銷燬之（蓋無
    論以何種方式包裝袋與其內裝之毒品，包裝袋內均會有極微
    量毒品殘留，故上述包裝袋1只應整體視為查獲毒品，一併
    依前揭規定宣告沒收銷燬之，參見最高法院95年度臺上字第
    3739號、第7354號判決）。
三、應適用之法條：
    刑事訴訟法第273條之1第1項、第299條第1項前段，毒品危
    害防制條例第10條第1項、第23條第2項、第18條第1項前段
    ，刑法第11條、第47條第1項，判決如主文。
本案經檢察官甲○○到庭執行職務。
中    華    民    國    97    年     3    月    31    日
                  刑事第一庭法  官  王美婷
以上正本證明與原本無異。
對於本件判決如有不服，應於收受送達後10日內，向本院提出上
訴書狀，上訴於臺灣高等法院，並按他造當事人之人數附具繕本
。
中    華    民    國    97    年     3    月    31    日
                            書記官  明祖斌
附錄本案論罪科刑法條：
毒品危害防制條例第10條第1項
施用第一級毒品者，處 6 月以上 5 年以下有期徒刑。


司法院資訊處製作；財團法人民間司法改革基金會備份。
